【裁判字號】    97,抗,362
【裁判日期】    970409
【裁判案由】    聲請撤銷緩刑
【裁判全文】
臺灣高等法院臺中分院刑事裁定           97年度抗字第362號
抗  告  人  臺灣台中地方法院檢察署檢察官
受  刑  人  甲○○
上列抗告人因聲請撤銷緩刑案件，不服臺灣台中地方法院96年度
撤緩字第239號中華民國97年1月31日裁定，提起抗告，本院裁定
如下：
    主  文
原裁定撤銷。
甲○○之緩刑宣告撤銷。
    理  由
一、抗告人聲請意旨略以：受刑人甲○○因加重竊盜案件，經原
    審法院於民國96年1月23日，以96年度簡字第6號判處有期徒
    刑10月，緩刑3年，於96年2月26日確定在案。乃於緩刑期內
    即96年6月7日復犯竊盜罪，經臺灣台中地方法院於96年8月
    31日以96年度豐簡字第614號判處拘役20日，於96年9月26日
    確定在案，已合於刑法第75條之1第1項第2款所定得撤銷緩
    刑宣告之原因，因而聲請將上述緩刑之宣告，予以撤銷等語
    。
二、原審裁定略以：依修正後刑法第75條之1第1項規定，本條得
    撤銷緩刑之要件，除該條項各款事由外，尚須具備「足認原
    宣告之緩刑難收其預期效果，而有執行刑罰之必要者」之要
    件，而本件受刑人雖有臺灣高等法院前案紀錄表等附件可茲
    認定復犯竊盜案件之事實，惟聲請人聲請撤銷緩刑之際，僅
    主張受刑人於緩刑期內所犯之罪，前後二者皆為竊盜罪，而
    認定前案緩刑之宣告並無法達到改過遷善矯治之效等語。因
    聲請人未於聲請書內提出相關事證以證明受刑人有難收預期
    效果之具體事實，僅因後罪復為竊盜罪而認定有難收其預期
    效果之情狀，是以認本件聲請為無理由，應予駁回等語。
三、抗告意指略以：本件受刑人前因加重竊盜案件被判處有期徒
    刑10月，緩刑3年，並於96年2月26日確定。詎受刑人於緩刑
    期內之96年6月27日、9月24日復犯竊盜罪，經96年豐簡字第
    614號判處拘役20日及96年度豐簡字第730號判處拘役30日確
    定。受刑人緩刑期內，於短短7個月內，未能知所警惕，尊
    重他人之財產權，仍為相同之竊盜犯罪2次，其主觀之惡性
    ，顯然非輕，是以足認原緩刑之宣告以難收預期效果，而有
    執行刑罰之必要等語。
四、本院查：
  (一)按修正後刑法第75條之1第1項第1款規定，緩刑前因故意犯
    他罪，而在緩刑期內受得易科罰金之有期徒刑、拘役或罰金
    之宣告確定，且足認原宣告之緩刑難收預期效果，而有執行
    刑罰之必要者，「得」撤銷其緩刑宣告。考其立法意旨略以
    ：關於緩刑之撤銷，現行法第75條第1項固已設有2款應撤銷
    之原因；至得撤銷緩刑之原因，則僅於保安處分章內第93條
    第3項與撤銷假釋合併加以規定，體例上不相連貫，實用上
    亦欠彈性，爰參酌德國及奧地利現行立法例增訂得撤銷緩刑
    之原因，其中現行關於緩刑前或緩刑期間故意犯他罪，而在
    緩刑期內受得易科罰金之有期徒刑之宣告者，列為應撤銷緩
    刑之事由，因認過於嚴苛，而排除第75條應撤銷緩刑之事由
    ，移列至得撤銷緩刑事由，俾使「法官依被告再犯情節，而
    裁量是否撤銷先前緩刑之宣告」，以資彈性適用。且本條採
    用裁量撤銷主義，賦予法院撤銷與否之權限，特於第1項規
    定實質要件為「足認原宣告之緩刑難收其預期效果，而有執
    行刑罰之必要」，供作審認之標準。亦即於上揭「得」撤銷
    緩刑之情形，法官應依職權本於合目的性之裁量，妥適審酌
    被告所犯前後數罪間，關於法益侵害之性質、再犯之原因、
    違反法規範之情節是否重大、被告主觀犯意所顯現之惡性及
    其反社會性等情，是否已使前案原為促使惡性輕微之被告或
    偶發犯、初犯改過自新而宣告之緩刑，已難收其預期之效果
    ，而確有執行刑罰之必要，此與刑法第75條第1項所定2款要
    件有一具備，即毋庸再行審酌其他情狀，應逕予撤銷緩刑之
    情形完全不同。故在緩刑前因故意犯他罪，而在緩刑期內受
    得易科罰金之有期徒刑之宣告確定者，並非一律撤銷其緩刑
    宣告，應由法院斟酌原宣告之緩刑是否難收預期效果，而有
    執行刑罰之必要，再決定是否撤銷緩刑之宣告，合先說明。
  (二)本件受刑人甲○○因加重竊盜案件，經原審法院於民國96年
    1月23日，以96年度簡字第6號判處有期徒刑10月，緩刑3年
    ，於96年2月26日確定在案。乃於緩刑期內之96年6月27日凌
    晨0時45分許，在台中市北屯區○○○路79號騎樓前，徒手
    掀開被害人所有之輕型機車置物箱，著手竊取財物未果，經
    警查獲後，經原審法院以96年度豐簡字第614號判處拘役20
    日；又於同年9月24日晚間10時許，在台中縣豐原市○○路
    29 巷內，趁被害人重機車的置物箱未上鎖之際，徒手竊取
    放置在該置物箱中之現金，隨即為巡邏員警查獲，嗣後經原
    審法院以96年度豐檢字第730號判處拘役30日等情，有各該
    判決書附卷可憑。受刑人於所犯竊盜罪緩刑宣告確定後，短
    短七個月內，即2次為相同類型的竊盜罪，足見原宣告之緩
    刑難收預期效果，而有執行刑罰之必要。
五、綜合上述，原審裁定以：聲請書未提出相關事證以證明受刑
    人有難收預期效果之具體事實，且認受刑人所犯之罪情節輕
    微，非有撤銷緩刑再執行刑罰之必要，而駁回撤銷緩刑之聲
    請，尚有未洽，本件抗告為有理由，應將原審裁定撤銷，並
    裁定如主文所示。
六、據上論斷，應依刑事訴訟法第413條，裁定如主文。
中    華    民    國    97    年    4     月    9     日
            刑事第四庭    審判長法  官  洪  耀  宗
                                法  官  江  德  千
                                法  官  劉  登  俊
上列正本證明與原本無異。
不得再抗告。
                                書記官  粘  銘  環
中    華    民    國    97    年    4    月    10     日


司法院資訊處製作；財團法人民間司法改革基金會備份。
